臺灣高等法院刑事判決               100年度上訴字第1208號
上  訴  人  臺灣桃園地方法院檢察署檢察官
上  訴  人
即  被  告  黃正齊
選任辯護人  陳俊隆律師
            李宗益律師
上  訴  人
即  被  告  葉志剛
選任辯護人  段誠綱律師
            劉世興律師
上  訴  人
即  被  告  呂芳錡
選任辯護人  文聞律師
            許玉娟律師
上  訴  人
即  被  告  葉建宏
選任辯護人  李宗益律師
上  訴  人
即  被  告  陳偉哲
選任辯護人  許姿萍律師
            袁健峰律師
            陽文瑜律師
上列上訴人因被告等違反毒品危害防制條例等案件，不服臺灣桃
園地方法院99年度訴字第747號，中華民國100年1月18日第一審
判決（起訴案號：臺灣桃園地方法院檢察署99年度偵字第17999
號、第21312號），提起上訴，本院判決如下：
    主  文
原判決關於黃正齊販賣第二級毒品、共同轉讓禁藥暨定應執行刑
部分；葉志剛被訴偽證暨定應執行刑部分；呂芳錡共同轉讓禁藥
、持有第二級毒品（即附表四毒品）、偽證暨定應執行刑部分；
葉建宏偽證、幫助販賣第三級毒品暨定應執行刑部分；陳偉哲被
訴偽證暨定應執行刑部分，均撤銷。
黃正齊販賣第二級毒品，累犯，處有期徒刑玖年，扣案如附表一
(一)所示之毒品沒收銷燬之，扣案如附表一(二)所示之毒品及電子磅
秤均沒收之，未扣案之犯罪所得新臺幣拾玖萬元，沒收，如不能
沒收以其財產抵償之。又轉讓禁藥，累犯，處有期徒刑壹年捌月
。應執行有期徒刑拾年陸月，扣案如附表一(一)所示之毒品沒收銷
燬之，扣案如附表一(二)所示之毒品及電子磅秤均沒收之，未扣案
之犯罪所得新臺幣拾玖萬元，沒收，如不能沒收以其財產抵償之
。
呂芳錡持有第三級毒品純質淨重二十公克以上，累犯，處有期徒
刑壹年，扣案如附表四(一)所示之毒品沒收銷燬之，扣案如附表四
(二)所示之毒品沒收。
葉建宏幫助販賣第三級毒品，處有期徒刑貳年貳月，扣案之0000
000000號門號手機壹支（含SIM卡壹張）沒收。
葉志剛、葉建宏、陳偉哲被訴偽證部分，均無罪。
呂芳錡被訴共同轉讓禁藥、偽證部分，無罪。
其他上訴駁回。
呂芳錡上開撤銷改判部分與上訴駁回部分所處之刑，應執行有期
徒刑拾年陸月，扣案如附表三、附表四(一)、附表五所示之毒品均
沒收銷燬之，扣案之電子秤壹台、如附表四(二)、附表六所示之毒
品及分裝袋壹批均沒收。
葉建宏上開撤銷改判部分，與上訴駁回部分所處之刑，應執行有
期徒刑年柒月，扣案如附表七所示之毒品沒收銷燬之，扣案之
0000000000門號手機壹支（含SIM卡壹張）沒收。
    事  實
一、黃正齊曾於民國97年間因犯妨害自由罪，經臺灣板橋地方法
    院於98年5月21日判處有期徒刑6月確定，甫於98年12月23日
    易科罰金執行完畢。呂芳錡曾於89年間因違反槍砲彈藥刀械
    管制條例，經原審於92年12月23日判處有期徒刑1年2月、併
    科罰金新臺幣（下同）5萬元確定，嗣經依中華民國96年罪
    犯減刑條例減為有期徒刑7月併科罰金2萬5千元；另於90年
    間因犯強盜罪，經本院於92年6月25日判處有期徒刑7年2月
    確定；前開2罪定應執行為有期徒刑7年8月，於97年2月4日
    假釋出監，所餘刑期交付保護管束，保護管束期間於98年9
    月22日期滿未經撤銷，所餘刑期以已執行完畢論。
二、黃正齊明知亞甲基雙氧甲基安非他命（MDMA；methylenedi
    oxymethamphetamine）、甲基安非他命二者與Ketamine（下
    稱愷他命），分別為毒品危害防制條例第2條第2項第2、3款
    所管制之第2、3級毒品，非經許可，不得持有、販賣，陳偉
    哲明知愷他命為毒品危害防制條例第2條第2項第3款所管制
    之第3級毒品，非經許可，不得持有、販賣，黃正齊竟基於
    販賣MDMA、甲基安非他命、愷他命以牟利之犯意，於99年3
    月29日下午2時14分至同日晚間10時12分間，經由基於幫助
    黃正齊販賣愷他命之犯意之陳偉哲，由陳偉哲以其使用之00
    00000000門號，與買家詹勳騰（涉犯販賣搖頭丸、愷他命罪
    嫌部分，由檢察官另案偵辦中）所使用之0000000000門號及
    黃正齊所使用之0000000000門號居中聯絡愷他命交易事宜，
    而後於同日晚間10時12分許，陳偉哲與詹勳騰相約於桃園縣
    龜山鄉銘傳大學附近之位於德明路與明德路交岔路口之全家
    便利商店前，再由已於晚間9時許即已先到達位在上開全家
    便利商店附近不詳址之黃正齊之不詳友人之住處之陳偉哲至
    上開全家便利商店前與詹勳騰會合，而由陳偉哲帶同詹勳騰
    前往黃正齊之不詳友人之上開住處（起訴書誤為黃正齊位在
    桃園縣龜山鄉○○村○鄰○○○路201巷15弄10號之住處）向
    黃正齊購買愷他命，黃正齊除依約攜帶結晶狀之愷他命外，
    另又攜帶混有MDMA、甲基安非他命、愷他命成份之藥錠（該
    等藥錠主要成份為MDMA，俗稱搖頭丸）前往，俟陳偉哲帶領
    詹勳騰到達黃正齊之不詳友人之上開住處後，由詹勳騰與黃
    正齊二人進行愷他命、搖頭丸之交易，詹勳騰向黃正齊販入
    13萬元之含MDMA、甲基安非他命、愷他命之藍色藥錠之搖頭
    丸44顆（共淨重13.15公克，驗餘淨重12.62公克）、含MDMA
    、愷他命之黃色藥錠1顆（淨重0.33公克，驗餘淨重0.02公
    克）、含微量愷他命之紅色藥錠50小包共528顆（共淨重138
    .56公克，驗餘淨重138.28公克），又以6萬元之價格向黃正
    齊販入約200公克之愷他命。嗣於99年6月11日上午10時50分
    許，詹勳騰在桃園縣八德市○○街73號前與江啟瑞（涉犯販
    賣愷他命罪嫌部分，由檢察官另案偵辦中）進行愷他命交易
    甫完成，當場為警查獲，並於詹勳騰所駕駛車牌號碼4695-T
    U號自用小客車內，除查扣詹勳騰甫向江啟瑞所購得之愷他
    命2大包（共毛重2007公克）外，並查扣詹勳騰於前開時地
    向黃正齊所購得且尚未轉售而餘留之52小包白色結晶狀之愷
    他命（共毛重144.5公克，驗餘毛重144.18公克），另扣得
    詹勳騰於前開時地向黃正齊所購得之含MDMA、甲基安非他命
    、愷他命之藍色藥錠之搖頭丸44顆（共淨重13.15公克，驗
    餘淨重12.62公克）、含MDMA、愷他命之黃色藥錠1顆（淨重
    0.33公克，驗餘淨重0.02公克）、含微量愷他命之紅色藥錠
    50小包共528顆（共淨重138.56公克，驗餘淨重138.28公克
    ）。
三、(一)呂芳錡明知亞甲基雙氧甲基安非他命（MDMA；methylened
    ioxymethamphetamine ）、甲基安非他命二者與愷他命，分
    別為毒品危害防制條例第2條第2項第2、3款所管制之第2、3
    級毒品，非經許可，不得持有、販賣，竟基於販賣搖頭丸以
    牟利之犯意，於99年5月間，在桃園縣桃園市火車站前之凱
    悅KTV內，以75萬元之價格，向年籍姓名不詳綽號「小龍」
    之成年男子販入綠色圓形含有MDMA、愷他命、或兼含微量甲
    基安非他命之搖頭丸共計3,000顆（其成分及重量詳如下述
    ）伺機轉售予不特定人。(二)黃正齊明知搖頭丸非經許可不得
    轉讓，葉建宏明知搖頭丸非經許可，不得持有，黃正齊竟基
    於轉讓搖頭丸之犯意聯絡，於99年7月1日凌晨4時許，在呂
    芳錡與黃正齊共同承租之桃園縣八德市○○街2號10樓之1之
    租屋處，將呂芳錡所販入之前開搖頭丸500顆無償贈與葉建
    宏。葉建宏因而非法持有之。(三)嗣於99年7月1日凌晨4時21
    分許，經警在呂芳錡、黃正齊上開租屋處之黃正齊房間內扣
    得呂芳錡所有置於黃正齊房間內之含MDMA、甲基安非他命、
    愷他命（主要成份為MDMA）之綠色藥錠之搖頭丸1大包共100
    顆、呂芳錡所有置於客廳茶几上扣得含同樣成份之綠色藥錠
    之搖頭丸4包每包100顆共400顆（該5大包搖頭丸總驗餘淨重
    144.98公克；該5大包搖頭丸於鑑驗時係與下開事實欄五所
    示黃正齊所有之搖頭丸2包混合秤重鑑驗，混合秤重之總驗
    餘淨重係150.08公克，故上開5大包搖頭丸總驗餘淨重，自
    應扣除黃正齊所有之搖頭丸2包之淨重2.81公克、2.29公克
    ）；警方又在葉建宏手持之袋子內扣得黃正齊轉讓予葉建宏
    之含MDMA、愷他命（主要成份為MDMA）之綠色藥錠之搖頭丸
    5大包共500顆（總淨重147.89公克，驗餘淨重147.64公克；
    MDMA成份之驗前總純質淨重約81.33公克，愷他命成份之驗
    前總純質淨重約10.35公克）；在呂芳錡之房間內扣得其所
    有之含MDMA、愷他命（主要成份為MDMA）之綠色藥錠之搖頭
    丸20包每包100顆共2,000顆（總毛重606公克，含下述事實
    欄四之綠色圓形搖頭丸藥錠20顆之總淨重588.49公克，驗餘
    淨重588.17公克）（上開扣得之搖頭丸均為呂芳錡於上開時
    地所販入之搖頭丸3000顆）。
四、呂芳錡明知愷他命、氟硝西泮（Flunitrazepam ，俗稱FM2
    ）為毒品危害防制條例第2條第2項第3款所管制之第3級毒品
    ，第3級毒品純質淨重20公克以上者，不得持有。(一)竟於99
    年6月初之某日，購入純質淨重47.85公克之愷他命1包、褐
    色之MDMA搖頭丸膠囊5顆（驗餘淨重1.45公克）、含MDMA及
    愷他命（主要成份為MDMA）之綠色藥錠之搖頭丸20顆（毛重
    6.5公克，含上述事實欄三之綠色圓形搖頭丸藥錠2000顆之
    總淨重588.49公克，驗餘淨重588.17公克）、含MDMA、甲基
    安非他命及愷他命成份之藍色藥錠之搖頭丸9顆（驗餘淨重
    2.33公克）、含愷他命成分之紅色藥錠2顆（驗餘淨重0.25
    公克）、含甲基安非他命成分之咖啡色圓形藥錠1顆（驗餘
    淨重0.18公克）、甲基安非他命1包（驗餘淨重2.22公克）
    、小型白色圓形FM2藥錠1包（驗餘淨重15.02公克），因而
    非法持有褐色之MDMA搖頭丸膠囊5顆（驗餘淨重1.45公克）
    、含MDMA及愷他命（主要成份為MDMA）之綠色藥錠之搖頭丸
    20顆（毛重6.5公克，含上述事實欄三之綠色圓形搖頭丸藥
    錠2000顆之總淨重588.49公克，驗餘淨重588.17公克）、純
    質淨重47.85公克之愷他命1包、含愷他命成分之紅色藥錠2
    顆（驗餘淨重0.25公克）、小型白色圓形FM2藥錠1包（驗餘
    淨重15.02公克）（其餘含第二級毒品甲基安非他命成分之
    毒品，因呂芳錡尿液中含有第二級毒品甲基安非他命陽性反
    應，而應受觀察勒戒處分，該等含第二級毒品甲基安非他命
    成分之毒品，均應在其施用第二級毒品甲基安非他命案件中
    處理）之該等第2、3級毒品，並預供己施用。(二)另於99年7
    月1日前之2、3日，購入第二級毒品大麻1包（驗餘淨重0.61
    公克）預供自己施用。(三)嗣於99年7月1日凌晨4時21分許，
    經警在呂芳錡、黃正齊前開租屋處之呂芳錡房間內查扣上開
    第2、3級毒品，另扣得呂芳錡於上開(一)所示時間同時買入之
    含第4級毒品氟硝西泮成分之橘色圓形藥錠1包（驗前純質淨
    重0.47公克）、大型白色不明成分且未含第1至第3級毒品成
    分之圓形藥錠1包（驗餘淨重22.35公克）、含未列管成分之
    藍白色膠囊1包12顆（驗餘淨重2.06公克）、含未列管成分
    之白色膠囊10顆（驗餘淨重2.69公克）、含未列管成分之黃
    色藥錠2顆（驗餘淨重0.31公克）、預供施用甲基安非他命
    之吸食器1組、預供己施用大麻之鋁質吸食器1組。
五、葉志剛、呂芳錡明知愷他命為毒品危害防制條例第2條第2項
    第3款所管制之第3級毒品，非經許可，不得持有、販賣，竟
    基於販賣愷他命以牟利之犯意，於99年6月30日晚間7時15分
    許，經由基於幫助呂芳錡販入愷他命犯意之黃正齊（幫助販
    賣第3級毒品部分，業經原審判處罪刑，因檢察官及被告未
    上訴，已告確定），由黃正齊以其使用之0000000000門號聯
    絡葉建宏所使用之0000000000門號請正由高雄北返桃園之葉
    建宏代為尋找販賣愷他命之賣家，葉建宏在黃正齊之請託下
    ，且知悉呂芳錡販入3公斤之愷他命係為圖販賣牟利，竟基
    於幫助呂芳錡販入愷他命之犯意，於同日晚間7時24分許與
    賣家葉志剛所使用之0000000000門號聯繫，並於次日（7月1
    日）凌晨2-3時許至葉志剛所經營位於桃園縣大園鄉○○路
    上之檳榔攤與葉志剛會合，而後由葉志剛攜帶其於99年7月1
    日前1週以每公斤22萬元購入之愷他命，與葉建宏於同年月1
    日凌晨4時許到黃正齊、呂芳錡共同承租之桃園縣八德市○
    ○街2號10樓之1之租屋處，由葉志剛以每公斤23萬元之價格
    ，販賣3公斤共69萬元之愷他命予呂芳錡。嗣於同日凌晨4時
    21分許，經警當場在黃正齊、呂芳錡上開租屋處之呂芳錡房
    間內查扣呂芳錡所有之：其販入之愷他命3大包（其中1大包
    之毛重為1001.5公克，另一大包之驗餘淨重為993.51公克，
    另一大包之驗餘淨重為996.07公克）、電子磅秤1台、分裝
    袋1批、行動電話8支（均各含SIM卡1張），行動電話SIM卡4
    張。另於葉志剛身上查扣其所有之：現金76萬8500元（其中
    69萬元為販賣3公斤愷他命之所得）、行動電話2支（含0000
    000000、0000000000門號之SIM卡各1張）及於葉志剛身上之
    手提袋內及其所駕駛車牌號碼0608-ZA號自用小客車後車箱
    內各查獲愷他命2大包、1大包共3大包（各驗餘淨重990.81
    公克、777.40公克、995.93公克）。又於葉建宏身上查扣其
    所有之：行動電話2支（其中1支含0000000000門號SIM卡1張
    、另1支含0000000000門號SIM卡1張）、現金8,900元。又於
    黃正齊房間內查扣其所有之電子磅秤1台。
六、案經臺灣桃園地方法院檢察署檢察官自動檢舉簽分偵辦暨指
    揮行政院海岸巡防署海岸巡防總局北部地區巡防局移送、新
    竹市警察局第一分局報告臺灣桃園地方法院檢察署檢察官偵
    查起訴。
    理  由
壹、程序部分：
一、本院審理範圍：
    查，本件被告黃正齊100年1月27日所提上訴狀，僅敘明僅就
    其被訴販賣第二級、第三級毒品被判有罪部分（即事實欄二
    部分）上訴，並未對偽證、持有第二級毒品、幫助販賣第三
    級毒品部分上訴（本院卷第40頁），被告黃正齊於上訴期間
    經過後，本院行準備程序時，復明白表示僅就上開部分上訴
    ，亦未提及就偽證部分上訴（本院卷第131頁），而檢察官
    復未就被告黃正齊持有第二級毒品、幫助販賣第三級毒品、
    偽證被判有罪部分上訴，則關於原審判決被告黃正齊持有第
    二級毒品、幫助販賣第三級毒品及偽證有罪之部分，即因被
    告黃正齊未就該部分上訴而告確定，不在本院審理範圍，應
    先敘明。
二、證據能力：
  (一)按被告以外之人於偵查中向檢察官所為之陳述，除顯有不可
    信之情況者外，得為證據，刑事訴訟法第159條之1第2項定
    有明文。查證人詹勳騰、黃正齊、葉志剛、呂芳錡、葉建宏
    、陳偉哲偵查中於供前具結所為之陳述，就其中渠等為共同
    被告以證人身分，除關於自己部分之陳述，就有關於其他共
    同被告之陳述，均於供前具結所為之陳述，係檢察官依法訊
    問，復無其他事證足資認定其等於檢察官訊問時有受違法取
    供情事，並無何特別不可信之情況，是依上開規定均有證據
    能力，而得作為本案之證據，被告黃正齊、陳偉哲之選任辯
    護人指稱詹勳騰於偵查中所述無證據能力云云，均非可採。
  (二)次按被告以外之人於審判外之言詞或書面陳述，除法律有規
    定者外，不得作為證據。又被告以外之人於審判外之陳述，
    雖不符前4條之規定，而經當事人於審判程序同意作為證據
    ，法院審酌該言詞陳述或書面陳述作成時之情況，認為適當
    者，亦得為證據。當事人、代理人或辯護人於法院調查證據
    時，知有第159條第1項不得為證據之情形，而未於言詞辯論
    終結前聲明異議者，視為有前項同意，刑事訴訟法159條第1
    項、第159條之5分別定有明文。查證人余明忠之警詢陳述，
    證人即共同被告黃正齊、葉志剛、呂芳錡、葉建宏於警詢時
    除關於自己部分之陳述，就有關於其他共同被告所為之陳述
    ，固均係審判外之陳述而屬傳聞證據，惟被告及辯護人就上
    開審判外之陳述，於審理中，知有該項證據，均未曾於言詞
    辯論終結前聲明異議，而本院審酌該等證人陳述作成時之情
    況，並無違法取證及證明力過低之瑕疵，亦認以之作為證據
    為適當，依前揭規定說明，自有證據能力。
  (三)檢、警於本案所提出之通聯譯文，有法院核發之通訊監察書
    附卷足稽，並經依法供錄通聯光碟片，該等通訊監察書、通
    聯光碟片均存卷可參，且本案之監聽合乎修正施行前之通訊
    保障及監察法所規範之1.重罪、2.必要性、3.相當性、4.法
    定期間及5.書面令狀等法定要件而屬合法監聽，足見警方於
    本案監聽及所供錄之通聯譯文俱與通訊保障及監察法相符，
    綜此，本案之通聯譯文當然具有證據能力。
  (四)卷附之內政部警政署刑事警察局鑑定書、法務部調查局濫用
    藥物實驗室毒品鑑定書、台灣尖端先進生技醫藥股份有限公
    司濫用藥物檢驗報告，雖屬被告以外之人於審判外之書面陳
    述，考係司法調查機關送請受檢察機關概括囑託之機關鑑定
    所為報告，性質上等同檢察官囑託機關為鑑定者，合乎刑事
    訴訟法第208條、第206條第1項規定，契吻同法第159條第1
    項統列法定例外得為證據之情由，此有最高法院96年度台上
    字第2860號刑事判決意旨可稽，得為證據。
  (五)本件扣案物品，均係警方於取得被告之同意搜索後，經搜索
    而扣得之物品，有自願受搜索同意書附卷可憑，符合刑事訴
    訟法第131條之1之規定，是本件扣案物品均有證據能力。
貳、實體部分：
甲、有罪部分：
一、(一)訊據被告黃正齊坦白承認上開事實欄三(二)所示犯行（本院
    卷第131頁）認罪，然矢口否認事實欄二之犯行，辯稱：99
    年3月29日下午至晚間伊並無與詹勳騰見面，伊於該日下午
    有與陳偉哲在伊之綽號「小龍」之友人位在龜山鄉銘傳大學
    旁之住處見面，然陳偉哲並沒有帶詹勳騰來與伊見面云云。
    其之辯護人另辯稱：證人陳偉哲於證述伊是介紹詹勳騰去黃
    正齊友人之龜山租屋處向黃正齊友人買愷他命，至於詹勳騰
    本身就是大藥頭，意圖推卸責任，詹勳騰在新竹警局及海巡
    署之筆錄對於交易價格、有無分裝、時間、地點所述矛盾，
    被告黃正齊與詹勳騰並無直接通聯，從監聽譯文亦看不出後
    來有無成交，詹勳騰在偵查中亦供稱其另外有毒品來源，遭
    查獲時其持有愷他命兩公斤，而其稱只向黃正齊買兩百公克
    ，可證所言不實，詹勳騰又自認自己有在賣愷他命，一天可
    以賣兩百公克，所以其於99年3月29日向黃正齊購買兩百公
    克的愷他命不可能留存到99年6月11日遭查獲，反而還增加
    到兩公斤云云。(二)訊據被告呂芳錡承認上開事實欄之事實惟
    上訴稱原審量刑過重，其辯護人另辯稱：呂芳錡另外被查獲
    少量的大麻、Ｋ他命，呂芳錡是準備要拿來施用的，此可從
    尿液檢驗報告看出，若是要施用而持有，則持有行為被施用
    行為所吸收，應不另論罪云云。(三)訊據被告葉志剛對於上開
    事實認罪，惟與其辯護人同上訴辯稱原審量刑過重云云。(四)
    訊據被告葉建宏雖承認上述事實，惟其辯護人上訴辯稱：被
    告葉建宏持有部分上訴稱持有時間短暫，不成立犯罪，幫助
    販賣第三級毒品部分，請依刑法第59條規定酌減其刑云云。
    (五)訊據被告陳偉哲對於上開事實均認罪，惟其辯護人則上訴
    稱其已於偵查時自白，應依毒品危害防制條例第17條第2項
    規定減輕其刑云云。
二、經查：
  (一)上訴人即被告黃正齊部分：
  1.就犯罪事實欄三(二)所示犯行部分，業據被告黃正齊於偵查、
    原審及本院準備程序時（本院卷第131頁）坦承不諱，所供
    核與證人即同案被告葉建宏、呂芳錡、葉志剛所證及證人余
    明忠於偵查時所結證之情節相符，並有如各該犯罪事實欄所
    示之物扣案可資佐證，足認被告上述任意性之自白與事實相
    符，而堪認為真實。
  2.就事實欄二之部分，被告雖矢口否認犯行，惟查：
  (1)證人詹勳騰於原審99年11月16日審理時證稱「（辯護人陳俊
    隆律師問：起訴書指稱99年3月29日黃正齊有販賣毒品給你
    ，有無此事？）有。」、「（辯護人陳俊隆律師問：99年3
    月29日你是怎麼向黃正齊購買毒品？）我是透過陳偉哲介紹
    。」、「（辯護人陳俊隆律師問：99年3月29日你向黃正齊
    拿到多少毒品？）兩百公克的愷他命及五百顆（左右）的搖
    頭丸（按：其中紅色藥錠50小包共528顆，經鑑驗結果係愷
    他命成分），兩個加起來是十八、九萬，愷他命、搖頭丸分
    別的價錢我忘了。」、「（辯護人陳俊隆律師問：你在新竹
    一分局說愷他命是以4.5萬買到的，搖頭丸是10萬元，然後
    你又在新竹海巡署說愷他命是以6萬元買到，搖頭丸13萬元
    買來，為何如此？）當時第一次製作筆錄時我很緊張，我當
    時忘記了，所以隨便講，海巡署那一次的筆錄所言實在。」
    、「（辯護人陳俊隆律師問：這兩次筆錄相差超過一個月，
    為什麼後面的海巡署筆錄你會突然記起來？）因為那次筆錄
    有調閱監聽譯文及相片給我指認，並讓我有時間回憶案發時
    的事。」、「（辯護人陳俊隆律師問：第一次在新竹一分局
    警方沒有提示監聽譯文給你回憶嗎？）沒有。」、「（辯護
    人陳俊隆律師問：你99年3月29日當天有碰到黃正齊嗎？）
    實際日期我已經忘記了，但是我確實有過去，而且有碰到黃
    正齊。」、「（辯護人陳俊隆律師問：你在哪個地方向黃正
    齊拿毒品？）是約在一家銘傳大學附近的全家便利商店，然
    後由陳偉哲帶我過去。」、「（辯護人陳俊隆律師問ｊ：是
    去黃正齊的租屋處或什麼地點？）是一個住宅，但我不知道
    那個房子是誰的或誰租的。」、「（辯護人陳俊隆律師問：
    你在新竹一分局所稱你在銘傳大學門口購買，與你剛才講說
    是在一間民宅購買不同，有何意見？）是在一家全家便利商
    店，我只知道附近有個銘傳學校，我確定是在一間民宅購買
    。」、「（辯護人陳俊隆律師問：你除了向黃正齊拿毒品外
    ，還有無向其他人拿毒品？）那時候沒有。」、「愷他命是
    之後我又有向別人購買，搖頭丸沒有再向別人購買，查到的
    五百七十三顆，其中七十三顆是樣品。」、「（辯護人陳俊
    隆律師問：你如何與黃正齊對談的？）我過去向黃正齊問價
    錢，他說量大的話會比較便宜。」、99年7月27日偵訊作證
    時，檢察官問伊編號14之譯文（即下開(2)所述之譯文），
    伊答稱：陳偉哲說有樣品給伊看，叫伊找時間過去，陳偉哲
    有拿一公克的愷他命樣本給伊，伊沒有買等語，檢察官又問
    伊編號15的譯文（即下開(2)所述之譯文），伊答稱：這次
    是陳偉哲拿一公克愷他命給伊，但是伊沒有買，伊又答稱：
    剛剛編號14只是有聯絡，但是沒有去等語，均屬實在、「（
    檢察官問：99年3月29日你向黃正齊購買愷他命及搖頭丸，
    你當時是透過陳偉哲向黃正齊購買，你是向陳偉哲說你要購
    買什麼？）我說我要買愷他命及搖頭丸。」、「（檢察官問
    ：你原本有向陳偉哲要樣本，叫他拿給你看，你是叫他拿什
    麼樣的毒品樣本給你看？）愷他命。」、「（檢察官問：既
    然愷他命都要試，為什麼搖頭丸不用試？）因為搖頭丸試了
    以後我沒有辦法開車。」、「（檢察官問：你剛剛有說你被
    查獲的當時超過五百顆以上的搖頭丸是樣本，這些樣本是誰
    拿給你的？）是我買的時候黃正齊連同那五百顆給我的。」
    、「（檢察官問：99年3月29日你買的愷他命及搖頭丸是誰
    親手拿給你？）黃正齊。」、「（檢察官問：你買毒品的錢
    是交給誰？）黃正齊。」、「（檢察官問：當時陳偉哲在做
    什麼事？）陳偉哲到那邊後就離開了。」、「（檢察官問：
    你之前是向陳偉哲講說你要向陳偉哲買愷他命及搖頭丸嗎？
    ）陳偉哲只是介紹我過去向黃正齊買。」、「（辯護人陽文
    瑜律師問：剛剛檢察官問你的時候，你又重新確認譯文中有
    關給你試的東西及樣本都是愷他命沒錯？）對。」、「（辯
    護人陽文瑜律師問：為什麼後來你向黃正齊買的毒品還包括
    搖頭丸？）是我到了民宅那邊才問黃正齊的，黃正齊說他有
    。」、「（辯護人陽文瑜律師問：陳偉哲知不知道你要買搖
    頭丸？）不知道。」、「（檢察官問：（提示99年度偵字第
    17999卷二第114頁）上面數下來第五行，你說你有一天與陳
    偉哲在聊天，你向陳偉哲說你要購買愷他命及搖頭丸，又（
    提示同上偵卷第126頁第十二行）檢察官問你譯文是在聯絡
    什麼事情，你說要向陳偉哲買愷他命及搖頭丸，與你剛才回
    答辯護人不同，有何意見？）我當時講太快了，我純粹原本
    只是要買愷他命，過去以後我才買搖頭丸。」等語。
  (2)證人詹勳騰上開之證言，核與下述卷附監聽陳偉哲00000000
    00門號之通聯譯文相符，堪可採信。
  99年3月17日：18時33分23秒，黃正齊以0000000000門號撥
    予陳偉哲，黃正齊問陳偉哲有需要嗎，陳偉哲問哪個，黃正
    齊稱「小姐」，陳偉哲問現在嗎，黃正齊稱看你要不要、看
    你啊，陳偉哲稱其不詳姓名之友人（電話中所稱之友人名稱
    不清楚）都沒有接電話，黃正齊稱妥當的，叫陳偉哲現在過
    來一下。19時40分28秒，陳偉哲撥予黃正齊上開門號稱「我
    到了」，該時陳偉哲之基地台位址已移至龜山德明路77巷67
    號（此與其於99年3月29日21時37分50秒、22時12分26秒之
    基地台位址相同，而此一基地台位址正係陳偉哲於該日帶同
    詹勳騰前往黃正齊友人處向黃正齊購毒之位址）。19時44分
    26秒，陳偉哲撥予持用0000000000門號之詹勳騰問稱「你前
    幾天怎麼都沒接電話」（由是可知，在上一通譯文中，陳偉
    哲向黃正齊稱其之友人都沒有接電話，指的「友人」就是詹
    勳騰），詹勳騰稱可能其晚上沒接或沒有帶電話，不好意思
    ，陳偉哲稱「現在這邊有」，詹勳騰稱「好，我找時間過去
    …」、「這二天找時間過去」，陳偉哲稱「對啊，就是因為
    有『進來』啊」。此對照證人詹勳騰上開審理證詞及其99年
    7月27日在新竹機動查緝隊之證詞、同日偵訊證詞，益可證
    上開通話譯文係陳偉哲欲向詹勳騰販賣「小姐」即愷他命，
    僅因詹勳騰未方便於同日前往購買，陳偉哲之販賣愷他命之
    行為，因而未遂（陳偉哲於原審99年11月16日自承其販賣愷
    他命予詹勳騰未遂），而陳偉哲於同日19時40分許，到達龜
    山德明路77巷附近之黃正齊友人處，向黃正齊拿取愷他命，
    由黃正齊販賣或轉讓愷他命既遂，另此由上開第三通譯文中
    ，陳偉哲稱其有「進」愷他命，亦可知被告黃正齊之該項犯
    行。復以，黃正齊於99年6月30日19時15分01秒，以其00000
    00000門號撥予葉建宏持用之0000000000門號，黃正齊稱其
    友人要買「小姐」、要買八個「小姐」，黃正齊要求葉建宏
    向葉建宏的朋友問一下有沒有，對照證人即被告葉志剛於原
    審100年1月4日審理證詞、警、偵訊證詞，葉建宏至大園找
    伊時確說要買8公斤愷他命，後來警方亦確在上開查獲時、
    地當場查獲被告黃正齊、呂芳錡、葉志剛等人交易愷他命之
    事實，及所交易之愷他命與未交易而仍在葉志剛持有之愷他
    命，在在可知黃正齊向來在電話中以黑話「小姐」指涉愷他
    命，是99年3月17日上開三通通聯之交易係交易愷他命無訛
    ，亦不因通訊監察結果，無詹勳騰與被告黃正齊親自接洽之
    內容而有所不同。
  99年3月19日至99年3月20日：99年3月19日19時52分06秒，
    陳偉哲撥予詹勳騰上開門號，陳偉哲稱「昨天問他，他有跟
    我講他晚一點會有進來，他說先拿一個給你去試」、「他說
    你不放心，叫我拿一些給你，你再拿去給人家試」。99年3
    月20日0時31分6秒，黃正齊以上開門號撥予陳偉哲稱「你朋
    友問好了嗎」、「我找（貨品或貨源之人）來了耶」，陳偉
    哲稱「你不是說要找一個給我看」，黃正齊稱「沒有啦，我
    現在就直接來直接拿去」。同日0時31分53秒，陳偉哲撥予
    詹勳騰上開門號，詹勳騰本稱其走不開，陳偉哲稱「剛才我
    朋友打給我」，詹勳騰稱「那晚一點我過去哦」。同日0時
    41 分9秒，陳偉哲撥予黃正齊上開門號稱「你說你把人帶過
    來了」，黃正齊稱是，陳偉哲稱「可是我剛打給他，他在忙
    ，我也是在等他過來」，黃正齊稱「沒關係，等他過來，你
    再打給我」。同日14時16分10秒，黃正齊以上開門號撥予陳
    偉哲稱「你有問你朋友好了嗎」，陳偉哲稱「他現在在睡覺
    等他起來」，黃正齊稱「我想說昨天集合在等你說（按：意
    即其已將貨源之人找過來等陳偉哲帶詹勳騰前來購買）」，
    陳偉哲稱「我會儘快跟他說」。同日14時35分57秒，陳偉哲
    發簡訊予詹勳騰上開門號「我幫你搞定了，晚上快見個面」
    。同日18時38分6秒，陳偉哲向詹勳騰稱其在睡覺，馬上就
    起來，陳偉哲稱「我幫你處理好了」，詹勳騰稱「好，過去
    再講」，同日21時9分42秒，詹勳騰稱其現在要從中壢過去
    。同日21時12分13秒、21時15分48秒、21時40分4秒，陳偉
    哲與持用黃正齊之上開門號之女子聯繫，該女子稱黃正齊在
    睡覺，並叫陳偉哲至該女子友人住處與該女子友人交易，後
    該女子叫陳偉哲至豆漿店，並叫陳偉哲到了之後打給她，後
    陳偉哲稱其到了，該女子叫陳偉哲下車，該女子馬上過去；
    在該3通通聯前及該3通之前2通通聯時，陳偉哲之基地台位
    址本在桃園市○○路○段，至該3通之前2通通聯時，陳偉哲
    之基地台位址已移至龜山鄉○○路○段794號。同日21時47
    分4秒，詹勳騰以上開門號撥予陳偉哲稱「回來了嗎」，陳
    偉哲稱「你等我一下」、「不會很久」，詹勳騰稱「好，我
    到了哦」，此時陳偉哲之基地台位址仍在龜山鄉○○路○段
    794號。徵諸證人詹勳騰上開審理證詞及其99年7月27日在新
    竹機動查緝隊之證詞、同日偵訊證詞，可證上開通話譯文係
    詹勳騰欲經由陳偉哲之仲介購買毒品，黃正齊則有毒品貨源
    ，亦欲透過陳偉哲之仲介尋得買家，後該2人經由陳偉哲之
    居間談攏後，至黃正齊友人位於龜山鄉○○路○段794號附
    近之住處進行交易（依詹勳騰之證述，該次有當面進行交易
    ，然其未購買，故交易未遂），而渠等欲交易之毒品，依詹
    勳騰之證述及該2人歷來之交易習慣（包括上開99年3月17日
    及下開99年3月29日之交易內容為愷他命），可認即為愷他
    命。另證人即被告陳偉哲於原審99年11月16日審理時證稱該
    次愷他命不是買賣，是黃正齊友人免費贈送云云，對照99年
    3月19日19時52分06秒上開通聯譯文「他（黃正齊）說先拿
    一個給你（詹勳騰）去試」、「他（黃正齊）說你不放心，
    叫我拿一些給你（詹勳騰），你再拿去給人家試」，詹勳騰
    既然還要拿去轉手，其還要試貨，則愷他命當然不可能係與
    詹勳騰毫不相識尚要陳偉哲居中牽線之黃正齊免費贈予詹勳
    騰，是證人陳偉哲於原審上開所述，顯與事實不符，不可憑
    為有利於被告黃正齊之認定。
  99年3月29日：14時14分56秒，詹勳騰以上開門號撥予陳偉
    哲稱「現在有樣本可以看嗎」，陳偉哲稱「不然你現在要過
    來嗎」、「那你晚上好不好」，詹勳騰稱「好，晚上」，陳
    偉哲稱「你睡起來打給我」，詹勳騰稱「好啊，要順便帶一
    下樣本哦」。14時16分35秒，陳偉哲撥予黃正齊上開門號稱
    「你現在馬上過來啊」。18時38分55秒，黃正齊撥予陳偉哲
    ，陳偉哲稱「他也沒那麼早啊」、「他都睡到八點啦」。20
    時5分53秒，詹勳騰撥予陳偉哲稱其剛起來，陳偉哲稱「你
    過來，我要載你過去我朋友那邊」、「他叫我找你過去啦」
    、「在附近而已啦」。20時52分23秒，陳偉哲撥予黃正齊上
    開門號稱「你在那邊嗎」，黃正齊稱是，陳偉哲稱「好，我
    過去」。21時37分50秒，詹勳騰撥予陳偉哲，陳偉哲稱「你
    知不知道龜山的麥當勞，你會走嗎」，後陳偉哲與詹勳騰2
    人討論詹勳騰由中壢過來經過省道縱貫線會經過縣政府、中
    國城酒店，走巨蛋體育館旁的高架橋下去一直走就會看到上
    開麥當勞，詹勳騰並稱其會與一綽號「阿國」者同往。陳偉
    哲於20時52分23秒與黃正齊通話時，基地台位址在龜山鄉○
    ○路○段，至其於21時37分50秒與詹勳騰通話時，其之基地
    台位址已移至龜山鄉○○路77巷67號。22時5分31秒、22時8
    分13秒、22時12分26秒，陳偉哲持續在電話中指引詹勳騰，
    陳偉哲要詹勳騰先開往銘傳大學方向，然後從豆漿店左轉，
    再右轉上至銘傳大學，右轉看到全家便利商店後，在該商店
    下一條巷子右轉進去，至22時12分26秒詹勳騰稱「明德路嗎
    」，陳偉哲稱「我過去找你」，詹勳騰稱「我在那個全家那
    邊等你哦」，該時陳偉哲之基地台位置仍在桃園縣龜山鄉○
    ○路77巷67號。該等通聯譯文再比對證人詹勳騰上開審理證
    詞及其99年7月27日在新竹機動查緝隊之證詞、同日偵訊證
    詞，可證上開通話譯文係詹勳騰欲經由陳偉哲之仲介向黃正
    齊購買毒品，而該時黃正齊係位於龜山鄉○○路77巷67號附
    近，陳偉哲先至該處與黃正齊會合，再以電話指引詹勳騰至
    該處附近，再由陳偉哲至該處附近之全家便利商店接詹勳騰
    至黃正齊所在之上開位置，而詹勳騰本欲向黃正齊購買之毒
    品，依證人詹勳騰之證述係愷他命，而詹勳騰與陳偉哲於電
    話中雖未提及詹勳騰欲購買之毒品種類，而僅稱「樣本」，
    然徵諸99年3月17日、99年3月19日至99年3月20日，被告陳
    偉哲所涉販賣予詹勳騰者均係愷他命，而99年3月19日陳偉
    哲亦曾稱要拿一個給詹勳騰試，是以，陳偉哲與詹勳騰在電
    話中聯繫，詹勳騰所欲購買之毒品原本係愷他命，即可認定
    ，至被告黃正齊實際上除愷他命外，另有攜帶顆粒狀之搖頭
    丸至其友人位於龜山鄉○○路77巷67號附近之住處，並在該
    處將顆粒狀之搖頭丸併賣予詹勳騰，則初非被告陳偉哲所及
    知，證人詹勳騰雖曾於99年7月27日在新竹機動查緝隊之證
    詞、同日偵訊證稱伊在電話中向被告陳偉哲聯繫購買愷他命
    及搖頭丸，然由上開通話譯文中可知，其2人並無在電話中
    提及特定毒品種類，則其2人所聯繫者當係買賣其2人平日所
    慣於買賣之毒品愷他命，且證人詹勳騰99年11月16日審理時
    覆主詰問、覆反詰問時亦明確證稱其在電話中向陳偉哲聯繫
    購買之毒品是愷他命，陳偉哲不知其在黃正齊友人上開住處
    尚有買受搖頭丸等語，均在在可證被告陳偉哲幫助被告黃正
    齊販賣者僅有愷他命而不及搖頭丸。
  (3)至被告黃正齊之辯護人質疑證人詹勳騰於99年6月11日在新
    竹市第一分局警詢時證稱事實欄二之愷他命、搖頭丸係於99
    年4月12日，在龜山銘傳大學門口，向「阿奇」之人（指被
    告黃正齊）以45000元購買愷他命200公克、以10萬元購買
    500搖頭丸等語，就購買之時、地、金錢、搖頭丸顆數，均
    與其於99年7月27日在新竹機動查緝隊之證詞、同日偵訊證
    詞及其原審上開審理證詞不符，其之證詞均不可採云云。惟
    同一證人之前後證詞若有所不符，究以何者為可採，自可以
    其他旁證以推敲證人前後之證詞究何者與事實相符，資為法
    院採擇之判斷依據，非謂同一證人之前後證詞一旦有所不符
    ，其之前後之全部證詞即全部不可採。比較證人詹勳騰於99
    年6月11日在新竹市第一分局警詢筆錄與其99年7月27日在新
    竹機動查緝隊之詢問筆錄可知，新竹市第一分局因於99年6
    月11日上午10時50分，在桃園縣八德市○○街73號前，查獲
    詹勳騰當場甫與江啟瑞交易愷他命2大包完畢，詹勳騰甫將
    購得之愷他命2大包（共毛重2007公克）置於其之4695-TU號
    自用小客車內之後座之位置，即遭警查獲，警方又在其車內
    其他位置如排檔桿下方、汽車音響蓋內、儀表板左下方等處
    扣得本案其向被告黃正齊購得之52小包白色結晶狀之愷他命
    （共毛重144.5公克，驗餘毛重144.18公克）、含MDMA、甲
    基安非他命、愷他命之藍色藥錠之搖頭丸44顆（共淨重13.1
    5公克，驗餘淨重12.62公克）、含MDMA、愷他命之黃色藥錠
    1顆（淨重0.33公克，驗餘淨重0.02公克）、含微量愷他命
    之紅色藥錠50小包共528顆（共淨重138.56公克，驗餘淨重
    138.28公克），警方在此之情狀下，即詹勳騰與江啟瑞均以
    現行犯逮捕，又扣得其二人交易之多達共毛重2007公克愷他
    命2大包，故警方於警詢之訊問重點厥在其二人之毒品交易
    行為，另兼詢問其他扣案物品向何人購得，接著又質疑詹勳
    騰為何要二次分向「阿奇」、江啟瑞購買大量毒品，是否要
    販賣（詹勳騰否認其有販賣，因而拒簽該次筆錄）等問題，
    詹勳騰堅稱就是要供自己施用，而於此之詢問情況下，警方
    手邊並無上開通聯譯文以供詹勳騰參閱，是以，詹勳騰就其
    向被告黃正齊購買上開毒品之時、地、購買金錢、數量等詳
    情，自無從詳細回答，且該部分亦非詹勳騰與江啟瑞以現行
    犯逮捕問訊之重點，而詹勳騰更未供出「阿奇」為何人，是
    以該份警詢自無從作為認定事實之依據，被告黃正齊之辯護
    人以此質疑證人詹勳騰於99年7月27日在新竹機動查緝隊之
    證詞、同日偵訊證詞、原審上開審理證詞，即無憑據。復查
    ，詹勳騰向被告黃正齊購買之紅色藥錠50小包共528顆，實
    際上之成份係含微量之愷他命成份，根本未含MDMA之搖頭丸
    成分，而黑市慣見之愷他命則係結晶狀，然99年6月11日警
    詢之時，警方、詹勳騰根本不知該等紅色藥錠並非搖頭丸，
    是以，以該逮捕當時之初步警詢質疑證人詹勳騰該次警詢所
    述向被告黃正齊購買之二種毒品愷他命、搖頭丸之數量及分
    別之價錢，根本有失真之情形。至被告黃正齊辯護人質疑為
    何詹勳騰實際上所購得之搖頭丸顆數多出其所證稱之500 顆
    70餘顆，被告黃正齊豈會無端贈送價值2、3萬元之70餘顆搖
    頭丸云云，然依上開可知，詹勳騰所購得之搖頭丸，其中紅
    色藥錠50小包共528顆根本並非價值較為昂貴之搖頭丸成分
    ，而僅含甚為便宜之「微量」之愷他命成分，其所購得之其
    他搖頭丸之成分亦內含較便宜之愷他命成分，可見被告黃正
    齊與詹勳騰為上交易，並無虧本或無端贈送之情，證人詹勳
    騰於99年7月27日偵訊、原審審理時所稱多於500顆之部分係
    樣品等語，即難遽指不實。再被告黃正齊辯護人又辯稱證人
    詹勳騰於99年7月27日在新竹機動查緝隊證稱其自99年2月販
    賣愷他命，一天可賣出約200公克，若其確於99年3月29日向
    被告黃正齊購買200公克左右之愷他命，則其應早已賣完，
    豈會至99年6月11日仍為警查獲云云，然查，依詹勳騰於99
    年6月11日為警逮獲時，係與江啟瑞進行多達毛重2,007公克
    之愷他命交易，可知詹勳騰之毒品來源有多端，而其向被告
    黃正齊購買愷他命之次數更非僅有99年3月29日該次，至少
    尚有上開通聯譯文所顯示之99年3月17日、99年3月19日至99
    年3月20日二次，且販毒之人所販售之毒品，並無精密區分
    進貨日期之先後再順序加以販出，則證人詹勳騰證稱警方所
    扣得之52小包白色結晶狀之愷他命（共毛重144.5公克，驗
    餘毛重144.18公克，偵卷二第159-160頁）係其99年3月29日
    向被告黃正齊所購得，與常情並無相違，況99年3月29日至9
    9年6月11日間隔僅二月半之期間，亦不致使毒品變質。再被
    告黃正齊辯護人又辯稱證人詹勳騰於99年7月27日在新竹機
    動查緝隊證稱其向被告黃正齊買來之愷他命有進行分裝過，
    然詹勳騰卻於原審審理時證稱其未分裝過，以此質疑其所述
    不一。然查，證人詹勳騰雖確曾於99年7月27日在新竹機動
    查緝隊證稱其向被告黃正齊買來之愷他命有進行分裝過，以
    便於販賣，然本案之待證事項係被告黃正齊有無販賣上開毒
    品予詹勳騰，至詹勳騰向黃正齊購得後，有無進行分裝以便
    於再轉手販出，此為證明詹勳騰販賣毒品之事證，與本案無
    關，即使證人詹勳騰就此部分先後證述不一，亦僅其於原審
    意欲逃避其販賣毒品之罪責，不能以此指摘其之其餘有關本
    案待證事項之證詞均不可採。
  (4)至證人陳偉哲於原審99年11月16日審理時證稱99年3月29日
    伊帶買家（即詹勳騰）過去給黃正齊，黃正齊要介紹賣家給
    詹勳騰云云，然依99年3月29日上開通聯譯文可知黃正齊與
    陳偉哲通話之過程中，黃正齊從未向陳偉哲提及黃正齊有另
    外尋得其他之毒品賣家，要介紹該另外之毒品賣家與陳偉哲
    所帶來之人（詹勳騰）作毒品交易，陳偉哲在電話中與詹勳
    騰接洽，最後引導詹勳騰至銘傳大學附近之全家便利商店會
    合，其目的均僅有使詹勳騰得以會見黃正齊，豈有臨時冒出
    黃正齊另外尋得之其他之毒品賣家之理？況證人陳偉哲於原
    審同日審理時尚證稱伊引領詹勳騰到了黃正齊友人住處之後
    就走了，若此屬實，則其豈能知悉黃正齊要另外介紹賣家給
    詹勳騰？是以，證人陳偉哲上開證詞，無非係為使黃正齊脫
    罪之不實證詞，斷無可採。蓋被告黃正齊於原審準備程序隔
    離訊問時，尚辯稱伊於99年3月29日在其上開友人之銘傳大
    學附近之住處，根本沒有看見詹勳騰，僅有看見陳偉哲云云
    ，可見其之辯詞亦與證人陳偉哲證稱有引領詹勳騰至黃正齊
    友人住處，而且是要帶買家詹勳騰過去給黃正齊等語，相互
    矛盾，被告黃正齊之上開辯詞亦與證人詹勳騰之證詞及通聯
    譯文相違，是被告黃正齊之上開辯詞顯屬虛偽。被告黃正齊
    之辯護人引用證人陳偉哲上開不實之證詞以辯稱詹勳騰於99
    年3月29日是找黃正齊之友人購毒，而非向黃正齊購毒品云
    云，亦不可採。
  (5)綜上，被告黃正齊否認涉有犯罪事實欄二之犯行部分，並不
    可採，被告黃正齊本件犯行，事證明確，應依法論科。
  (二)上訴人即被告呂芳錡部分：
  1.就犯罪事實欄三、四、五所示犯行部分，業據被告呂芳錡於
    偵查、原審及本院（本院卷第131、251頁）坦承不諱，所供
    核與證人即同案被告葉建宏、黃正齊、葉志剛所證及證人余
    明忠於偵查時所結證之情節相符，並有如各該犯罪事實欄所
    示之物扣案可資佐證，足認被告上述任意性之自白與事實相
    符，而堪認為真實。
  2.至被告呂芳錡及其辯護人雖於原審辯稱其就持有附表五、附
    表六之毒品應為其所犯施用犯行所吸收云云。查卷附被告呂
    芳錡之濫用藥物檢驗報告顯示，其尿液呈安非他命與甲基安
    非他命陽性反應（99年度偵字第17999號卷二第4頁），其並
    因本案被查獲施用第二級毒品甲基安非他命因而接受觀察勒
    戒處分，是以其雖為警扣獲含MDMA、甲基安非他命及愷他命
    成份之藍色藥錠之搖頭丸9顆（驗餘淨重2.33公克）、含甲
    基安非他命成分之咖啡色圓形藥錠1顆（驗餘淨重0.18公克
    ）、甲基安非他命1包（驗餘淨重2.22公克），因該等毒品
    或即為甲基安非他命或含甲基安非他命成分，是其持有該等
    毒品，固均應在其施用第二級毒品甲基安非他命案件中處理
    ，即其持有該等毒品之行為為其施用該等毒品之行為所吸收
    。然被告呂芳錡之濫用藥物檢驗報告顯示其並無施用除甲基
    安非他命之外其他種類之毒品，是其持有其他他種類之毒品
    包括褐色之MDMA搖頭丸膠囊5顆（驗餘淨重1.45公克）、含
    MDMA及愷他命（主要成份為MDMA）之綠色藥錠之搖頭丸20顆
    （毛重6.5公克，含上述事實欄三之綠色圓形搖頭丸藥錠200
    0顆之總淨重588.49公克，驗餘淨重588.17公克）、純質淨
    重47.85公克之愷他命1包、含愷他命成分之紅色藥錠2顆（
    驗餘淨重0.25公克）、小型白色圓形FM2藥錠1包（驗餘淨重
    15.02公克）、大麻1包（驗餘淨重0.61公克）之行為，無從
    為其施用甲基安非他命之行為所吸收，仍應獨立成罪，被告
    呂芳錡及其辯護人所辯上情，並不可採。
  3.綜上，被告呂芳錡本件犯行，事證明確，應依法論科。
  (三)上訴人即被告葉志剛部分：
    就犯罪事實欄五所示犯行部分，業據上訴人即被告葉志剛於
    偵查、原審及本院（本院卷第251、262頁）坦承不諱，所供
    核與證人即同案被告葉建宏、黃正齊、呂芳錡所證及證人余
    明忠於偵查時所結證之情節相符，並有如該犯罪事實欄所示
    之物扣案可資佐證，足認被告上述任意性之自白與事實相符
    ，而堪認為真實，被告葉志剛本件犯行，事證明確，應依法
    論科。
  (四)上訴人即被告葉建宏部分：
  1.就犯罪事實欄五所示犯行部分，業據上訴人即被告葉建宏於
    偵查、原審及本院（本院卷第251、262頁）坦承不諱，所供
    核與證人即同案被告葉志剛、黃正齊、呂芳錡所證及證人余
    明忠於偵查時所結證之情節相符，並有如該犯罪事實欄所示
    之物扣案可資佐證，足認被告上述任意性之自白與事實相符
    ，而堪認為真實。
  2.被告葉建宏及其辯護人雖辯以：被告葉建宏本件持有500 顆
    搖頭丸時間不長，應不成立持有第二級毒品罪云云，惟被告
    葉建宏於偵查時，供稱其持有500顆搖頭丸是預計要開party
    （99年度偵字第17999號卷一第189頁），則被告葉建宏就其
    所持有之500顆藥丸為搖頭丸，即顯有認識。況被告葉建宏
    於原審時復自承其單純持有500顆搖頭丸（原審卷一第112頁
    反面），此益足認被告葉建宏係本於持有第二級毒品搖頭丸
    之犯意而持有本件500顆搖頭丸，與其持有後甫遭警查獲，
    並無何干係，亦不得以其持有時間不長，即率認其無將搖頭
    丸置於實力支配之下而有持有之意圖，是被告葉建宏及其辯
    護人所辯上情，並不可採，被告葉建宏成立持有第二級毒品
    罪，足堪認定。
  3.被告葉建宏於99年7月1日凌晨自被告黃正齊處受贈上開搖頭
    丸500顆，徵諸其之濫用藥物檢驗報告顯示，其之尿液呈MDM
    A陰性反應，是其一次受贈上開大量之搖頭丸，動機自有可
    疑。然依被告葉建宏之警詢筆錄，其受贈上開搖頭丸之時間
    係99年7月1日4時許，依卷附其持用之0000000000門號通聯
    紀錄顯示，其於99年6月30日自高雄北返，於99年7月1日2時
    31分許至桃園縣大園鄉○○路附近接被告葉志剛，其二人約
    於同日3時31分許始到達八德市○○路○段即被告呂芳錡與黃
    正齊上開八德市○○街之租住處附近，可見被告葉建宏供稱
    其受贈上開搖頭丸之時間係99年7月1日4時許，所言不虛，
    再衡諸警方查獲之時間係同日4時21分許，距離被告葉建宏
    受贈上開搖頭丸之時間極為短暫，其是否收受該等搖頭丸後
    已生轉賣牟利之意圖，自有疑問，是基於證據疑點之利益應
    歸諸被告之原則，自宜認被告葉建宏係單純持有該等搖頭丸
    ，檢察官認其係基於販賣之意圖而持有之，尚有未洽，仍應
    從輕為有利於被告葉建宏之認定。
  4.綜上，被告葉建宏所涉上述犯行部分，事證明確，應依法論
    科。
  (五)上訴人即被告陳偉哲部分：
    就犯罪事實欄二所示犯行部分，業據上訴人即被告陳偉哲於
    偵查、原審及本院（本院卷第251、262頁）坦承不諱，所供
    核與證人即同案被告黃正齊所證及證人詹勳騰於原審時所結
    證之情節相符，並有如該犯罪事實欄所示之物扣案可資佐證
    ，足認被告上述任意性之自白與事實相符，而堪認為真實，
    被告陳偉哲本件犯行，事證明確，應依法論科。
三、核被告黃正齊如事實欄二所為，係犯毒品危害防制條例第4
    條第2項、第3項之販賣第2級、第3級毒品罪，其如事實欄三
    (二)所為，係犯藥事法第83條第1項之轉讓禁藥罪。被告呂芳
    錡如事實欄三(一)所為，係犯毒品危害防制條例第4條第2項之
    販賣第2級毒品罪，其如事實欄四(一)所為，係犯毒品危害防
    制條例第11 條第2項之持有第2級毒品罪、第5項之持有第3
    級毒品純質淨重20公克以上罪，其如事實欄四(二)所為，係犯
    毒品危害防制條例第11條第2項之持有第2級毒品罪，其如事
    實欄五之所為，係犯毒品危害防制條例第4條3項之販賣第3
    級毒品罪。被告葉志剛如事實欄五所為，係犯毒品危害防制
    條例第4條3項之販賣第3級毒品罪。被告葉建宏如事實欄三
    所為，係犯毒品危害防制條例第11條第4項之持有第2級毒品
    純質淨重20公克以上罪，其如事實欄五之所為，係犯刑法第
    30條第1項、毒品危害防制條例第4條3項之幫助販賣第3級毒
    品罪。被告陳偉哲如事實欄二所為，係犯刑法第30條第1項
    、毒品危害防制條例第4條3項之幫助販賣第3級毒品罪。被
    告黃正齊上開轉讓禁藥罪之部分，檢察官認構成轉讓第2級
    毒品罪，被告葉建宏持有第2級毒品純質淨重20公克以上罪
    之部分，檢察官認應構成意圖販賣而持有第2級毒品罪，起
    訴法條尚有未洽，惟其社會基本事實相同，均應依法變更起
    訴法條。被告黃正齊販賣第2、3級毒品、被告呂芳錡販賣第
    2、3級毒品、被告葉志剛販賣第3級毒品部分，其等分別持
    有第2級毒品、持有純質淨重達20公克以上第3級毒品之低度
    行為，已為其等上開之高度之販賣行為所吸收，又被告黃正
    齊上開轉讓禁藥罪部分之持有毒品之行為，已為其等上開之
    高度之轉讓行為所吸收，均不另論罪。至被告陳偉哲除幫助
    販賣第3級毒品外，並不知黃正齊另販賣第2級毒品予詹勳騰
    ，而尚未構成檢察官所指之幫助販賣第2級毒品罪，已如前
    述，因該部分與論罪之幫助販賣第3級毒品罪，具有想像競
    合裁判上一罪之關係，不另為無罪之諭知。被告黃正齊上開
    事實欄二所犯毒品危害防制條例第4條第2項、第3項之販賣
    第2級、第3級毒品罪，係以一販賣行為以犯之，又被告呂芳
    錡如事實欄四(一)之持有第2級毒品、第3級毒品純質淨重20公
    克以上，係以一購入持有行為以犯之，各為想像競合犯，應
    依刑法第55條之規定，被告黃正齊從較重之毒品危害防制條
    例第4條第2項之販賣第2級毒品罪處斷，被告呂芳錡則從較
    重之毒品危害防制條例第11條第5項之持有純質淨重達20公
    克以上之第3級毒品罪處斷；檢察官就被告呂芳錡如事實欄
    四(一)之非法持有毒品部分，漏未起訴其非法持有含愷他命成
    分之紅色藥錠2顆（驗餘淨重0.25公克）、小型白色圓形FM2
    藥錠1包（驗餘淨重15.02公克），然此部分與論罪部分具有
    實質上及裁判上一罪之關係，自為本院得予審究之範圍。被
    告五人所犯上開各罪，犯意各別、行為互殊，應分論併罰。
    被告黃正齊、呂芳錡有上開有期徒刑執行完畢之前科，本院
    被告前案紀錄表2份附卷可參，其等於執行完畢後五年內再
    犯本件有期徒刑以上之上開各罪，均為累犯，其等所犯上開
    各罪，除其等所犯販賣第二級毒品罪之法定刑為無期徒刑部
    分依法不得再加重外，就其餘部分均應依刑法第47條第1項
    之規定加重其刑。被告呂芳錡就事實欄三之販賣第2級毒品
    罪於偵、審中均自白，被告黃正齊就事實欄三(二)之轉讓禁藥
    罪於偵、審中均自白，被告呂芳錡、被告葉志剛就事實欄五
    之販賣第3級毒品罪於偵、審中均自白，被告葉建宏就事實
    欄五之幫助販賣第3級毒品罪於偵、審中均自白，各應依毒
    品危害防制條例第17條第2項之規定減輕其刑，被告呂芳錡
    部分，應先加後減。被告陳偉哲如事實欄二、被告葉建宏如
    事實欄五所犯，係屬幫助犯，應依刑法第30條第2項之規定
    減輕之，並就被告葉建宏部分遞減之。
四、部分維持原判，部分撤銷改判之說明：
  (一)維持部分：
  1.原審就事實欄二中有關被告陳偉哲幫助販賣第三級毒品部分
    ；事實欄三(一)、四(二)、五有關被告呂芳錡販賣第二級毒品、
    持有第二級毒品（大麻部分）、販賣第三級毒品部分；事實
    欄三(二)有關被告葉建宏持有第二級毒品；事實欄五有關被告
    葉志剛販賣第三級毒品部分，同上認定，並就被告葉志剛所
    犯販賣第三級毒品犯行部分，量處有期徒刑5年，並諭知沒
    收附表二所示之毒品、0000000000號手機（含SIM卡）及扣
    案之69萬元；就被告呂芳錡販賣第二級毒品、持有第二級毒
    品（大麻）、販賣第三級毒品部分，分處有期徒刑5年、4月
    、4年6月，並沒收銷燬附表三所示毒品，沒收電子秤1台；
    沒收銷燬附表五之毒品、沒收附表六所示之毒品及案之分裝
    袋1批；就被告葉建宏持有第二級毒品，量處有期徒刑1年7
    月，並沒收銷燬附表七所示之毒品；就被告陳偉哲所犯幫助
    販賣第三級毒品犯行，論處有期徒刑3年，併沒收未扣案之
    0000000000號手機（含SIM卡），且於全部或一部不能沒收
    時，追徵其價額。本院經審，認事用法，尚無違誤，量刑亦
    無違反比例原則之恣意，應予維持。
  2.檢察官雖上訴略以：被告葉建宏應成立意圖販賣而持有第二
    級毒品、被告陳偉哲應與被告黃正齊成立共同販賣第二級、
    第三級毒品罪云云，惟查被告葉建宏部分，於缺乏補強證據
    可證被告葉建宏持有本件搖頭丸後即另行起意販賣之情形下
    ，尚不得僅憑被告葉建宏持有多達500顆搖頭丸，即遽推認
    被告葉建宏應成立檢察官所指之罪名。至被告陳偉哲部分，
    亦欠缺被告陳偉哲與被告黃正齊有共同販賣毒品之犯意聯絡
    及行為分擔之證據，是自不得僅以證人詹勳騰於原審不明確
    之證述內容，推認被告陳偉哲涉犯公訴人上訴所指犯行。是
    公訴人上述部分之上訴，並無理由。至被告陳偉哲上訴稱其
    於偵查時自白，原審漏未依毒品危害防制條例第17條第2項
    之規定減輕云云，查被告陳偉哲於偵查時，就檢察官詢以檢
    察官認其有本院下述改判無罪之偽證犯行部分，有何辯解，
    陳稱：我沒有（99年度偵字第17999號卷二第132頁），並未
    就其本件幫助販賣犯行為坦白承認，是自難以之認為符合上
    開減刑事由，辯護人以之上訴，並無理由。另被告葉建宏上
    訴請求適用刑法第59條規定部分，經核本件亦無應予適用之
    情事，至被告葉志剛引他院之判決，上訴主張原審量刑過重
    云云，因他院判決事實不同，本院並無受拘束之必要，至原
    審所為有罪部分之量刑，經核亦屬妥適，被告葉志剛就量刑
    部分之上訴，亦無理由，上訴人等上開部分之上訴，俱無理
    由，應予駁回。
  (二)撤銷改判部分：
  1.原審關於被告黃正齊所為犯罪事實欄二之部分，就未扣案之
    販賣毒品所得19萬元，並未依毒品危害防制條例第19條第1
    項規定，宣告如全部或一部不能沒收時，以其財產抵償之，
    檢察官執之上訴，亦有理由，應由本院予以撤銷。
  2.被告葉建宏本件犯罪不構成累犯，乃原審誤於主文，就被告
    葉建宏所涉幫助販賣第三級毒品罪部分，諭知被告葉建宏為
    累犯，亦有不當，應由本院予以撤銷。
  3.關於被告呂芳錡所為犯罪事實欄四(一)部分，原審漏未注意持
    有純質淨重達20公克之第三級毒品罪，刑度較持有第二級毒
    品罪之刑度高，致錯誤適用毒品危害防制條例第11 條第2項
    之罪，容有違誤，檢察官執之上訴，為有理由，應由本院就
    該部分予以撤銷。又被告呂芳錡是否共同轉讓500顆搖頭丸
    禁藥予被告葉建宏部分，原審未考量證人葉志剛於原審結證
    稱：其當場看到黃正齊拿搖頭丸給葉建宏（原審卷二第27頁
    反面），並未證述黃正齊拿搖頭丸給葉建宏時，經呂芳錡同
    意，則就被告黃正齊取拿本件500顆搖頭丸並轉讓予葉建宏
    之犯行，被告呂芳錡應否與被告黃正齊成立共同正犯，仍應
    有具體之補強證據以資證明，惟就卷內證據所示，並無其餘
    證據足證被告呂芳錡有與被告黃正齊另犯轉讓搖頭丸500顆
    予葉建宏之犯意聯絡，自不得僅憑被告呂芳錡自承同意黃正
    齊將500顆搖頭丸交予被告葉建宏，即率謂其應與被告黃正
    齊共犯轉讓禁藥罪，被告呂芳錡就此部分上訴，為有理由，
    原審認呂芳錡共犯轉讓500顆搖頭丸部分，及被告黃正齊與
    被告呂芳錡為共同正犯部分（僅被告黃正齊單獨成立轉讓50
    0顆搖頭丸部分之轉讓禁藥罪），均應撤銷。
  4.另原審認本件被告呂芳錡、葉志剛、葉建宏、陳偉哲另成立
    偽證罪部分，與本院下述無罪判決部分相左，亦應予撤銷。
五、就撤銷改判部分之量刑、沒收及定應執行刑：
  (一)經審酌被告黃正齊販賣之愷他命及搖頭丸數量不少，轉讓搖
    頭丸予葉建宏之數量亦多、被告呂芳錡持有之第2級、第3級
    毒品之數量；被告葉建宏幫助販賣本件第三級毒品之情節（
    包括幫助販賣之數量等）、暨被告黃正齊、呂芳錡、葉建宏
    年紀輕輕然素行不良及犯罪後之態度等一切情狀，各量處如
    主文第2項、第3項、第4項所示之刑。
  (二)扣案之如附表一(一)所示之毒品，應依毒品危害防制條例第18
    條第1項前段之規定，在被告黃正齊項下宣告沒收銷燬之；
    扣案之如附表一(二)所示之毒品係屬違禁物，應依刑法第38條
    第1項第1款規定宣告沒收，扣案之電子秤壹台、0000000000
    門號手機壹支（含SIM卡壹張），係被告黃正齊所有供其犯
    罪預備或犯罪所用之物，應依毒品危害防制條例第19條第1
    項前段規定宣告沒收，未扣案之犯罪所得19萬元，應依毒品
    危害防制條例第19條第1項之規定，沒收，如不能沒收，以
    其財產抵償之。扣案之如附表四(一)所示之毒品，應依毒品危
    害防制條例第18條第1項前段之規定，在被告呂芳錡項下沒
    收銷燬之，如附表四(二)所示之毒品係屬違禁物，應依刑法第
    38條第1項第1款規定宣告沒收。至其餘未經原審及本院宣告
    沒收之物品，均與本件犯罪無關，乃不於本案宣告沒收。
  (三)另就被告黃正齊上開經本院撤銷改判部分；就被告呂芳錡、
    葉建宏上開經撤銷改判部分，與經本院維持原判部分，依刑
    法第51條第5款規定，定其二人之應執行刑如主文第2、8、9
    項所示。
乙、無罪部分：
一、公訴意旨略以：
  (一)陳偉哲於99年8月12日下午2時19分許，於臺灣桃園地方法院
    檢察署偵辦詹勳騰涉犯販賣毒品一案，陳偉哲經該署檢察官
    以證人身分傳喚到庭詢問其所使用之0000000000門號於99年
    3月29日下午2時14分許與詹勳騰所使用之0000000000門號通
    話監聽譯文「B(詹勳騰)；好啊，要順便帶一下樣本哦」之
    「樣本」所指何意、「A（陳偉哲）：對啊，你過來，我要
    載你過去我朋友那邊」之「朋友」係指何人、於99年3月29
    日晚間有無在電話中向詹勳騰報路，使詹勳騰至銘傳大學附
    近之全家便利商店等問題，就詹勳騰有無於99年3月29日晚
    間在黃正齊友人住處向黃正齊購得搖頭丸及愷他命等對案情
    有重要關係之事項，在檢察官告以：證人恐因陳述致自己受
    刑事追訴或處罰者，得拒絕證言之權利後，以證人身分供前
    具結後，明知前開通訊監聽譯文之「樣本」係指毒品愷他命
    、其係要指引詹勳騰前往黃正齊友人處找黃正齊購買愷他命
    、其報路指引並在銘傳大學附近之全家便利商店與詹勳騰會
    合帶領詹勳騰到黃正齊友人住處之事實，為圖使黃正齊免於
    販賣毒品之刑責，乃虛偽證稱：樣本應該是指名牌包包、其
    要載詹勳騰前往賣名牌包包的「小馬」住處、沒有與詹勳騰
    相約在銘傳大學，其在電話中對詹勳騰報路是因與詹勳騰相
    約銘傳大學附近之全家便利商店吃關東煮云云等足以影響審
    判結果之不實證詞。
  (二)呂芳錡於99年7月1日晚間9時28分許，於臺灣桃園地方法院
    檢察署偵辦黃正齊、葉志剛、呂芳錡、葉建宏涉犯販賣毒品
    一案，呂芳錡則為圖卸自己販賣搖頭丸之刑責，在檢察官告
    以：證人恐因陳述致自己受刑事追訴或處罰者，得拒絕證言
    之權利後，以證人身分供前具結後，就99年7月1日凌晨所查
    獲之綠色圓形藥錠搖頭丸3012顆為何人所有等就案情有重要
    關係之事項，虛偽證稱：「(問：在你的房間扣到的搖頭丸
    2049顆是誰的？)黃正齊的。」、「(問：黃正齊買這些搖頭
    丸做什麼？)他都將搖頭丸放在我的房間。他的房間沒有櫃
    子，我的房間才有櫃子，這些搖頭丸可能是要賣的。」云云
    等足以影響審判結果之不實證詞。
  (三)葉志剛、葉建宏於99年8月9日下午2時54分許，於臺灣桃園
    地方法院檢察署偵辦黃正齊、葉志剛、呂芳錡、葉建宏涉犯
    販賣毒品一案，葉志剛在檢察官告以：證人恐因陳述致自己
    受刑事追訴或處罰者，得拒絕證言之權利後，以證人身分供
    前具結後，為圖使葉建宏脫卸幫助呂芳錡販賣愷他命刑責，
    竟就葉建宏於99年6月30日至同年7月1日有無與葉志剛通電
    話述及愷他命之交易及葉建宏是否有到桃園縣觀音鄉○○路
    葉志剛所經營之檳榔攤而後一同到黃正齊住處交易毒品愷他
    命等就案情有重要關係之事項，虛偽證稱：「(問：6月30日
    及7月1日葉建宏有無跟你連絡？)沒有。是那個阿周用葉建
    宏的電話打給我的，我沒有聽到葉建宏的聲音。」、「( 問
    ：是誰叫你帶毒品來黃正齊的住處？)是那個阿周的。他是
    用葉建宏的手機打給我，說要借錢。後來他來觀音草漯找我
    ，說他在桃園那邊有朋友要買毒品，跟我約晚上晚點給我電
    話。後來他有再打電話給我，我們就到黃正齊那邊去。」、
    「(問：阿周有無說對方要多少K他命？)沒有。他是問我這
    邊有多少。」、「(問：你怎麼說？)我說我這邊剩約5公斤
    ，因為我沒有實際去算。」、「(問：阿周為什麼會用葉建
    宏的手機打給你？)我不知道。我沒有過問。」、「(問：阿
    周去你的檳榔攤時，葉建宏有沒有去？)沒有。」云云等足
    以影響審判結果之不實證詞。而葉建宏亦在檢察官告以：證
    人恐因陳述致自己受刑事追訴或處罰者，得拒絕證言之權利
    後，以證人身分供前具結後，為圖使黃正齊脫卸幫助呂芳錡
    販賣愷他命刑責，竟就99年6月30日至同年7月1日有無與黃
    正齊通電話述及愷他命之交易並幫呂芳錡尋找愷他命之賣家
    即葉志剛等就案情有重要關係之事項，虛偽證稱：「(問：9
    9年6月30日晚上你到黃正齊住處之前是不是有先到觀音鄉?)
    ：有。」、「(問：到觀音鄉那裏?)我不知道路名，是去找
    葉志剛。(問：做什麼?)聊天。然後說要去黃正齊那邊。」
    、「(問：去黃正齊那做什麼？)是黃正齊叫我過去，說要送
    我生日禮物。」、「(問：黃正齊除了說要送你生日禮物外
    ，還有無說其他事？)說找葉志剛過去聊天。」、「(問：那
    葉志剛幹什麼帶K他命過去？)我不知道。」云云等足以影響
    審判結果之不實證詞。
  (四)呂芳錡明知搖頭丸非經許可不得轉讓及持有，竟與黃正齊共
    同基於轉讓搖頭丸之犯意聯絡，於99年7月1日凌晨4時許，
    在呂芳錡與黃正齊共同承租之桃園縣八德市○○街2號10 樓
    之1之租屋處，由黃正齊取得呂芳錡之同意，將呂芳錡所販
    入之前開搖頭丸500顆無償贈與葉建宏持有。
  (五)因認被告葉志剛、呂芳錡、陳偉哲、葉建宏均犯刑法第168
    條之偽證罪嫌，被告呂芳錡另與被告黃正齊共犯轉讓禁藥予
    被告葉建宏之犯嫌云云。
二、按犯罪事實應依證據認定之，無證據不得認定犯罪事實；又
    不能證明被告犯罪者，應諭知無罪之判決，刑事訴訟法第15
    4條第2項、第301條第1項分別定有明文。次按刑事訴訟法上
    所謂認定犯罪事實之證據，係指足以認定被告確有犯罪行為
    之積極證據而言，該項證據自須適合於被告犯罪事實之認定
    ，始得採為斷罪資料。且認定不利於被告之事實須依積極證
    據，苟積極證據不足為不利於被告事實之認定時，即應為有
    利於被告之認定，更不必有何有利之證據。如未能發現相當
    證據，或證據不足以證明，自不能以推測或擬制之方法，以
    為裁判之基礎。又刑事訴訟上證明之資料，無論其為直接或
    間接證據，均須達於通常一般之人均不致有所懷疑，而得確
    信其為真實之程度，始得據為有罪之認定，若其關於被告是
    否犯罪之證明未能達此程度，而有合理性懷疑之存在，致使
    無從形成有罪之確信，即不得遽為不利被告之認定（最高法
    院29年上字第3105號、30 年上字第816號、40年台上字第86
    號、76年台上字第4986號判例參照）。
三、本件公訴人認被告呂芳錡、葉志剛、葉建宏、陳偉哲涉有上
    開偽證犯嫌，無非以被告等之自白，為主要論據。惟按具有
    共犯關係之共同被告在同一訴訟程序中，兼具被告及互為證
    人之身分。倘檢察官係分別以被告、證人身分而為訊問，並
    各別踐行刑事訴訟法第九十五條、第一百八十六條第二項之
    告知義務，使該共同被告瞭解其係基於何種身分應訊，得以
    適當行使各該當權利，不致因身分混淆而剝奪其權利之行使
    ，則檢察官此種任意偵查作為之訊問方式，尚難謂為於法有
    違。至若同時以被告兼證人之身分兩者不分而為訊問，則不
    無將導致共同被告角色混淆，無所適從或難以抉擇之困境，
    因被告消極不陳述之緘默權與證人負有應據實陳述義務，互
    不相容，共同被告在同一訴訟程序中同時併存以證人身分之
    陳述，囿於法律知識之不足，實難能期待共同被告於作證時
    明白分辨究竟何時處於證人身分，何時處於被告身分，而得
    以適時行使其適當之權利，亦可能因共同被告誤以為自己已
    為具結，而為不利於己之陳述（最高法院98年度台上字第59
    52號判決意旨參照），同上法理，共同被告亦有可能於具結
    後，為免自己遭於追訴，而故為不實陳述。查：被告等於檢
    察官偵訊時，先以被告身分應訊，雖曾經檢察官於偵訊中，
    分別命被告等為具結，惟就被告具結後之訊問，多有涉及被
    告等自身己罪之部分，且未明確告知被告等究係以被告或係
    以證人之身分回答，準此，即堪認被告等於具結後，已陷不
    知如何行使不自證己罪權利之困境，被告等因慮及自身所涉
    犯行部分，縱有迴護或不實之陳述，亦因受前述困境之迫所
    致，要不得僅以被告等於原審及偵查之自白，即遽認被告等
    均成立偽證罪，以維人權。
四、關於被告呂芳錡是否共同轉讓500顆搖頭丸禁藥予被告葉建
    宏部分，查證人葉志剛於原審結證稱：其當場看到黃正齊拿
    搖頭丸給葉建宏（原審卷二第27頁反面），並未證述黃正齊
    拿搖頭丸給葉建宏時，經呂芳錡同意，則就被告黃正齊取拿
    本件500顆搖頭丸並轉讓予葉建宏之犯行，被告呂芳錡應否
    與被告黃正齊成立共同正犯，仍應有具體之補強證據以資證
    明，惟就卷內證據所示，並無其餘證據足證被告呂芳錡有與
    被告黃正齊另犯轉讓搖頭丸500顆予葉建宏之犯意聯絡，自
    不得僅憑被告呂芳錡自承同意黃正齊將500顆搖頭丸交予被
    告葉建宏，即率謂其應與被告黃正齊共犯轉讓禁藥罪。
五、綜上各情，上開被告於具結作證時，因無法明確區分係基於
    證人地位或被告地位為陳述，是縱有不實，或係基於自身被
    告地位所不得不然，若遽認其等成立偽證罪，將限縮被告不
    自證己罪原則之適用，對被告等委實不利，原審未察，僅憑
    被告等之認罪，且誤以為有證據能力之證言內容若有不實即
    應成立偽證罪，容有不當，被告等執之上訴，為有理由，自
    應由本院予以撤銷，並改為無罪之諭知。至被告呂芳錡被訴
    共同轉讓禁藥犯行部分，亦乏積極證據可證被告呂芳錡有共
    同轉讓搖頭丸予被告葉建宏之主觀犯意，該部分之犯罪，亦
    屬不能證明，被告呂芳錡就該部分之上訴，為有理由，應由
    本院予以撤銷，並改判無罪。
丙、被告黃正齊經合法通知未到庭，乃不待其陳述，逕行判決。
據上論斷，應依刑事訴訟法第369條第1項前段、第368條、第364
條、第371條、第299條第1項前段、第300條、第301條第1項，毒
品危害防制條例第4條第2項、第3項、第11條第2項、第5項、第
17條第2項、第18條第1項前段、第19條第1項，藥事法第83條第1
項，刑法第11條前段、第55條、第47條第1項、第30條第1項前段
、第2項、第38條第1項第1款、第51條第5款，判決如主文。
本案經檢察官吳春麗到庭執行職務。
中    華    民    國   100    年    12    月    29    日
                  刑事第二十庭      審判長法  官  楊力進
                                          法  官  林海祥
                                          法  官  詹駿鴻
以上正本證明與原本無異。
持有第二級毒品（葉建宏部分除外）、第三級毒品部分不得上訴
。
其他如不服本判決應於收受送達後10日內向本院提出上訴書狀，
其未敘述上訴之理由者並得於提起上訴後10日內向本院補提理由
書（均須按他造當事人之人數附繕本）「切勿逕送上級法院」。
                                          書記官  梁淑時
中    華    民    國   100    年    12    月    30    日
附錄：本案論罪科刑法條全文
毒品危害防制條例第4條
製造、運輸、販賣第一級毒品者，處死刑或無期徒刑；處無期徒
刑者，得併科新臺幣 2 千萬元以下罰金。
製造、運輸、販賣第二級毒品者，處無期徒刑或 7 年以上有期
徒刑，得併科新臺幣 1 千萬元以下罰金。
製造、運輸、販賣第三級毒品者，處 5 年以上有期徒刑，得併
科新臺幣 7 百萬元以下罰金。
製造、運輸、販賣第四級毒品者，處 3 年以上 10 年以下有期
徒刑，得併科新臺幣 3 百萬元以下罰金。
製造、運輸、販賣專供製造或施用毒品之器具者，處 1 年以上
7 年以下有期徒刑，得併科新臺幣 1 百萬元以下罰金。
前五項之未遂犯罰之。
毒品危害防制條例第11條
持有第一級毒品者，處 3 年以下有期徒刑、拘役或新臺幣 5 萬
元以下罰金。
持有第二級毒品者，處 2 年以下有期徒刑、拘役或新臺幣 3 萬
元以下罰金。
持有第一級毒品純質淨重十公克以上者，處 1 年以上 7 年以下
有期徒刑，得併科新臺幣 1 百萬元以下罰金。
持有第二級毒品純質淨重二十公克以上者，處 6 月以上 5 年以
下有期徒刑，得併科新臺幣 70 萬元以下罰金。
持有第三級毒品純質淨重二十公克以上者，處 3 年以下有期徒
刑，得併科新臺幣 30 萬元以下罰金。
持有第四級毒品純質淨重二十公克以上者，處 1 年以下有期徒
刑，得併科新臺幣 10 萬元以下罰金。
持有專供製造或施用第一級、第二級毒品之器具者，處 1 年以
下有期徒刑、拘役或新臺幣 1 萬元以下罰金。
藥事法第83條
明知為偽藥或禁藥，而販賣、供應、調劑、運送、寄藏、牙保、
轉讓或意圖販賣而陳列者，處 7 年以下有期徒刑，得併科新臺
幣 5 百萬元以下罰金。
犯前項之罪，因而致人於死者，處 7 年以上有期徒刑，致重傷
者，處 3 年以上 12 年以下有期徒刑。
因過失犯第 1 項之罪者，處 2 年以下有期徒刑、拘役或科新臺
幣 30 萬元以下罰金。
第 1 項之未遂犯罰之。
附表一：
(一)含MDMA、甲基安非他命、愷他命之藍色藥錠之搖頭丸44顆（共
  淨重13.15公克，驗餘淨重12.62公克）、含MDMA、愷他命之黃
  色藥錠1顆（淨重0.33公克，驗餘淨重0.02公克）
(二)52小包白色結晶狀之愷他命（共毛重144.5 公克，驗餘毛重14
  4.18公克）、含微量愷他命之紅色藥錠50小包共528顆（共淨
  重138.56公克，驗餘淨重138.28公克）。
附表二：
愷他命2大包、1大包共3大包（各驗餘淨重990.81公克、777.40
公克、995.93公克）。
附表三：
含MDMA 、甲基安非他命、愷他命（主要成份為MDMA）之綠色藥
錠之搖頭丸1大包共100顆、含同樣成份之綠色藥錠之搖頭丸4 包
每包100顆共400顆（該5大包搖頭丸總驗餘淨重144.98公克）、
含MDMA、愷他命（主要成份為MDMA）之綠色藥錠之搖頭丸20包每
包100顆共2000顆（總毛重606公克，含上述事實欄四之綠色圓形
搖頭丸藥錠20顆之總淨重588.49公克，驗餘淨重588.17公克）。
附表四：
(一)褐色之MDMA搖頭丸膠囊5 顆（驗餘淨重1.45公克）、含MDMA及
  愷他命（主要成份為MDMA）之綠色藥錠之搖頭丸20顆（毛重6.
  5公克，含上述事實欄三之綠色圓形搖頭丸藥錠2000顆之總淨
  重588.49公克，驗餘淨重588.17公克）。
(二)純質淨重47.85公克之愷他命1包、含愷他命成分之紅色藥錠2
  顆（驗餘淨重0.25公克）、小型白色圓形FM2藥錠1包（驗餘淨
  重15.02公克）
附表五：
大麻1包（驗餘淨重0.61公克）。
附表六：
愷他命3大包（其中1大包之毛重為1001.5公克，另一大包之驗餘
淨重為993.51公克，另一大包之驗餘淨重為996.07公克）。
附表七：
含MDMA、愷他命（主要成份為MDMA）之綠色藥錠之搖頭丸5 大包
共500 顆（總淨重147.89公克，驗餘淨重147.64公克；MDMA成份
之驗前總純質淨重約81.33 公克，愷他命成份之驗前總純質淨重
約10.35 公克）。